臺灣臺中地方法院民事裁定
110年度監宣字第817號
聲  請  人  嚴秋蕙  




相  對  人  嚴宗環    住臺中市○○區○○路000巷0弄0號  上列
當事人間許可監護人行為事件，本院裁定如下：
    主    文
一、准許聲請人處分相對人所有如附表所示之不動產。
二、前項變賣所得價金應全部存入相對人設於台中民權路郵局帳
    號00000000000000號帳戶內。
三、聲請程序費用由相對人負擔。
    理    由
一、聲請意旨略以：相對人前經鈞院以109 年度監宣字第474 號
    民事裁定聲請人為相對人之監護人，黃俊仁為會同開具財產
    清冊之人確定。今為照顧護養受監護宣告人之身體或其利益
    ，並經會同開具財產清冊之人同意，爰依法請求許可聲請人
    處分相對人所有如附表所示之不動產。
二、按監護人對於受監護人之財產，非為受監護人之利益，不得
    使用、代為或同意處分。監護人為下列行為，非經法院許可
    ，不生效力：一、代理受監護人購置或處分不動產。二、代
    理受監護人，就供其居住之建築物或其基地出租、供他人使
    用或終止租賃。監護人不得以受監護人之財產為投資。但購
    買公債、國庫券、中央銀行儲蓄券、金融債券、可轉讓定期
    存單、金融機構承兌匯票或保證商業本票，不在此限，民法
    第1101條定有明文。該條規定依民法第1113條規定，於成年
    人之監護準用之。
三、查：聲請人所主張之上開事實，有戶籍謄本、本院民事裁定
    及確定證明書、親屬系統表、親屬團體會議（處分受監護宣
    告人財產）、同意書、土地登記第一類謄本、不動產買賣契
    約書等為證，並經本院109年度司監宣字第448號准予備查，
    自堪信為真實。核聲請人處分相對人所有上開不動產，尚符
    受監護人之利益，且會同開具財產清冊之人亦表示同意。是
    本件聲請核與法尚無不合，為有理由，應予准許。
四、另為確保處分不動產所得之價金為相對人之用，併諭知相對
    人上開不動產變賣所得價金均存入相對人如主文第二項所示
    帳戶內，日後聲請人非為受監護人之利益，如支付其日常生
    活、照護費用等正當用途外，不得擅自使用或移轉相對人帳
    戶存款，否則需負民事損害賠償或刑事法律責任，特予指明
    。
五、依家事事件法第164條第2項，裁定如主文。
中　　華　　民　　國　　110 　年　　11　　月　　8 　　日
                家事法庭    法  官  顏銀秋
以上為正本係照原本作成。
如不服本裁定應於送達後10日內向本院提出抗告狀，並繳納抗告
費新臺幣1,000元。
中　　華　　民　　國　　110 　年　　11　　月　　8 　　日
                            書記官  王綉玟
附表：
一、臺中市○○區○○段○○○段00 地號土地（權利範圍十分之一）。
    　　　　　　　　　
二、臺中市○○區○○段○○○段0000 地號土地（權利範圍十分之一）
    。